【裁判字號】    91,訴,2119
【裁判日期】    920924
【裁判案由】    強盜等
【裁判全文】
臺灣高雄地方法院刑事判決                        九十一年度訴字第二一一九號
    公  訴  人  臺灣高雄地方法院檢察署檢察官
    被      告  辛○○
右列被告因強盜等案件，經檢察官提起公訴（九十一年度偵字第一三九六三號、九十
一年度偵緝字第五一六號），本院判決如左：
    主  文
辛○○共同連續攜帶兇器竊盜，累犯，處有期徒刑壹年捌月，扣案Ｔ型扳手壹支，沒
收；又意圖為自己不法之所有，預備以強暴致使不能抗拒，而取他人之物，累犯，處
有期徒刑柒月，扣案Ｔ型扳手壹支、膠帶壹捲、絲襪貳雙、帽子參頂、布質手套貳雙
，塑膠手套壹雙及小刀壹把，均沒收。應執行有期徒刑貳年貳月，扣案Ｔ型扳手壹支
、膠帶壹捲、絲襪貳雙、帽子參頂、布質手套貳雙，塑膠手套壹雙及小刀壹把，均沒
收。
被訴妨害公務及毀損（己○○所有之車牌號碼ＹＪ—○四三五號自用小貨車）部份，
均無罪。
被訴毀損（高雄市政府警察局所有之車牌號碼ＹＭ—三六四八號警車）部分，公訴不
受理。
    事  實
一、辛○○（原名楊晉榮）前有殺人未遂，竊盜等前科，其中於民國八十二年間因違
    反肅清煙毒條例案件，經本院以八十二年度訴緝字第三一七號判處有期徒刑四年
    六月，褫奪公權三年確定，並於八十七年二月十日縮短刑期假釋出獄，因假釋期
    滿未經撤銷，視為執行完畢。猶不知悔改，竟與戊○○（本院通緝中）共同基於
    意圖為自己不法所有之概括犯意聯絡，先於九十年十二月十日上午七時許，在台
    南市○區○○○路二段四十二號前，因見庚○○所有車牌號碼ＵＰ—六三○一號
    白色馬自達廠牌自用小客車停放在該處，乃由辛○○負責把風，戊○○則持己有
    前端磨平、對人之生命、身體構成威脅，客觀上足供兇器使用之Ｔ型扳手一支，
    毀壞自小客車之門鎖（毀損部分，未據告訴），再以上開扳手啟動電門，竊取上
    開車輛【價值新台幣（下同）十五萬元】，得手後供渠二人使用。復於同月十三
    日上午九時三十分許，在高雄市三民區○○○路二四六號對面空地（起訴書誤繕
    為同路二四六號前），因見乙○○所有之車牌號碼五Ｋ─四二五九號克萊斯勒牌
    自小客車停放在該處，乃由辛○○擔任把風工作，戊○○則持上開Ｔ型扳手毀壞
    上開車輛門鎖及排擋鎖（毀損部分，未據告訴），再以扳手啟動電門竊取該車輛
    （價值十三萬元），得手使用後，又因故將該車輛棄置在高雄市○○區○○路附
    近，迄於同月十五日下午三時三十分許，始為高雄市政府警察局三民第一分局覺
    民派出所員警尋獲。
二、戊○○於九十年十二月十六日某時許，在高雄市某處，向辛○○及真實姓名年籍
    均不詳綽號「阿賢」之成年男子，提議共同強盜位在高雄市○○區○○里○○街
    一號之「謝內兒科」之財物，經謀定以膠帶綑綁該「謝內兒科」內之人，再強盜
    財物後，渠三人即基於意圖為自己不法所有之犯意聯絡及行為分擔，推由綽號「
    阿賢」之男子至不詳地點購買絲襪二雙、帽子三頂、膠帶一捲、布質手套二雙、
    塑膠手套一雙及小刀一把等工具，並由辛○○在不詳地點，以黑色膠帶將其前開
    竊得之號碼ＵＰ—六三○一號白色車輛之車牌變造為ＵＰ—六八○一號以逃避查
    緝，足以生損害於原車主庚○○及公路監理機關對車籍管理之正確性，嗣於同日
    二十時五十分許，戊○○駕駛前開白色車輛搭載辛○○及綽號「阿賢」之男子，
    在民利街與明誠三路交岔路口即「謝內兒科」附近預備伺機強盜時，適有高雄市
    政府警察局交通大隊第三分隊員警員甲○○與癸○○駕駛車牌號碼ＹＭ—三六四
    八號警車行經該處，因攔檢違規行駛之計程車而停置在渠等之左前方，戊○○見
    警員癸○○與甲○○相繼下車，恐為警查緝，雖明知己○○所有車牌號碼ＹＪ—
    ○四三五號小貨車停在渠車後方，然為逃離現場，仍疾駛後退倒車，因之引起甲○○注意及戊○○、辛○○與「阿賢」三人竟均著手套，形跡可疑，乃喝令渠三
    人下車接受臨檢，未料，戊○○竟基於毀損及妨害公務之故意，駕車前後衝撞己○○所有上開小貨車及前開警車，使己○○所有之上開貨車右前車門凹陷，失其
    美觀效用，警車則右後車身毀損（警車毀損部分，未經告訴），甲○○警員見狀
    立即拔槍喝令戊○○等三人下車，癸○○警員亦前來支援，戊○○等三人下車後
    ，即將渠等之手套棄置地上，嗣甲○○警員前上前制服辛○○與「阿賢」之男子
    ，戊○○則於癸○○警員上前命其交出手上物品時，與癸○○警員發生扭打對之
    施以強暴，「阿賢」見狀趁隙逃逸，甲○○警員見此立刻對空鳴槍，並在民眾之
    協助下當場逮捕戊○○及辛○○二人，並在戊○○所駕駛之上開白色車輛內扣得
    膠帶一捲、絲襪二雙、帽子三頂、扳手一支及辛○○三人趁機脫下丟棄在地布質
    手套二雙、塑膠手套一雙及小刀一把。
二、案經庚○○、吳泉修、己○○訴由高雄市政府警察局鼓山分局報請臺灣高雄地方
    法院檢察署檢察官偵查起訴。
    理  由
壹、有罪部分：
一、訊據被告辛○○矢口否認有何竊盜、行使變造牌照、預備強盜之犯行，辯稱：伊
    沒有偷車，車牌號碼ＵＰ—六八○一號白色汽車是戊○○向「阿賢」借的，戊○○與「阿賢」開車來載伊時，車牌早已經變造成ＵＰ—六八○一號，伊與戊○○
    及「阿賢」不是預備去強盜「謝內兒科」，而是去幫戊○○強押丙○○○討債，
    伊也沒有偷上開克萊斯勒廠牌汽車，「阿賢」曾說該車是伊偷的，因警察騙伊說
    戊○○已承認犯行，要伊不要再維護他，伊才承認云云。經查：
  (一)右揭事實，業據被告辛○○於警訊中供稱：車牌號碼ＵＰ—六三○一號自用小客
    車係於九十年十二月十日上午七時，在台南市地區，由戊○○用Ｔ型扳手竊得，
    當時伊在旁把風；又於同月十三日十時許，在高雄市○○○路二四六號對面空地
    ，由戊○○用Ｔ字型扳手竊取車牌號碼五Ｋ—四二九五自用小客車，伊在旁把風
    。警察在失竊車牌號碼ＵＰ—六三○號車內起獲之Ｔ字型扳手，是戊○○所有持
    以竊取汽車所用之工具，戊○○說偷來的車賣掉後，會分錢給伊，「阿賢」沒有
    參與竊車，乙○○開來警局之車牌號碼五Ｋ—四二九五號車輛，確係伊與戊○○
    所竊取，伊等將該車棄於三民區○○路附近。警察逮捕伊與戊○○時，伊二人雙
    手均套著布質手套，「阿賢」則套著塑膠手套，是怕指紋留在車上，在車內所發
    現的絲襪四個、膠帶一捲、小刀一支，是因戊○○提議要用膠帶綑綁在高雄市○○區○○街一號「謝內兒科」裡面的人，並收刮財物，上開扣案物是「阿賢」去
    買的，因伊不知道裡面狀況不清楚，所以伊不敢強取等語甚詳（見警訊筆錄第二
    至四頁）。
  (二)被告辛○○於本院審理時雖翻異前詞，並以遭警員誘騙方為前開自白等語置辯，
    然查被告辛○○就其警訊筆錄非出於真意乙節，於偵查中係辯以被告戊○○向其
    催討欠款方挾怨報復，誣告戊○○強劫云云（見核退卷第五頁、偵緝卷第一九頁
    ），始終未曾言及遭警員誘騙情事，嗣於本院調查時除以前詞置辯外，又以其警
    訊筆錄係員警事先製作完成後，要其按照筆錄朗讀錄音，而非以一答一問之方式
    製作云云辯解（見本院卷第一五三頁），其前後所辯不一，已難信為真實。復且
    ，經臺灣地方法院檢察署檢察事務官及本院分別勘驗被告辛○○之警訊錄音帶之
    結果：該警訊筆錄係以一問一答連續錄音方式製作完成，錄音帶之內容與警訊筆
    錄所載大致相符，並無矛盾之處，且員警詢問之態度溫和，亦能給予被告時間思
    考回答，被告回答語氣平和，並無情緒不穩等異狀之情，有高雄地方法院檢察署
    檢察事務官及本院製作之勘驗筆錄各一份在卷可憑（見偵緝卷第三九頁、本院卷
    第一七五至一八三頁），參以被告於偵查及本院調查中均供認未遭警察刑求逼供
    等語，及其多次進出警局接受警訊之經驗（見臺灣高雄地方法院檢察署被告前案
    查註紀錄表），自應對其自白之法律效力知悉甚詳之情以觀，倘被告辛○○果係
    為報復被告戊○○，自可杜撰上開車輛均係被告戊○○一人或係與「阿賢」所竊
    取，豈有僅為取信於員警而供稱上開自小客車均係其與戊○○共同竊取及上開車
    牌係其一人獨自變造之理？顯見被告辛○○在警訊中之供述，應係在其自由意識
    下所為，並非出於誘騙，是其辯稱係遭警誘騙方為不實供述云云，應係畏罪之詞
    ，無足採信。
  (三)被告辛○○於警訊自白竊取上開車輛及預備強盜等情，核與告訴人庚○○、乙○○吳於警訊及本院中指述失竊及尋獲時、地等情節（見警訊筆錄第九、十頁及本
    院卷第八八、八九頁），及證人甲○○警員在偵查及本院調查中證稱：被告辛○○等三人駕駛懸掛變造之ＵＰ—六八○一號車牌之自用小客車停在明誠路與民利
    街路口時，渠三人均已經戴妥手套，「謝內兒科」診所就在路口等語（見偵緝卷
    第二七頁及本院卷第九四頁），大致相符，參以「謝內兒科」確實裝有保全警報
    系統乙節（見本院卷第五○、五四、五五頁之高雄市政府警察局鼓山分局九十一
    年八月二十日高市警鼓分刑字第○九一○○一二七三二號函及該診所照片），亦
    與被告於警訊中供陳謝內兒科裡面有裝保全等語（見本院卷第一七九業勘驗警訊
    錄音帶筆錄）相符，益見被告辛○○於警訊中之自白與事實相符，應堪採信。
  (三)至證人丁○○雖於本院調查中證稱：車牌號碼ＵＰ—六三○一號白色小客車係伊
    向「阿賢」借的，伊會開車云云，然此與其在偵查中證稱：上開車輛是「阿賢」
    送伊，因伊不會開車，才借戊○○云云（見九十一年偵字第二○一六號卷第七三
    頁），前後矛盾，不足採信，可見被告辛○○辯稱上開車輛及車牌均係阿賢所竊
    及變造云云，係為將竊車及變造車牌之罪責推由未到案之「阿賢」承擔甚明。另
    被告戊○○雖亦辯稱非預備強盜，係準備強押丙○○○幫其母壬○○催討欠款云
    云。然證人丙○○○雖積欠壬○○十餘萬元，惟其平時係住在高雄市○○區○○
    路附近，並未在高雄市○○區○○路與榮華路或民利路口出入等情，業經證人丙○○○在偵查及本院調查中證述甚詳（見偵緝卷第四二頁及本院卷第九七頁），
    參以證人甲○○警員證稱鼓山區○○路與民利路口距離左營區○○路約有三至五
    公里之情（見本院卷第九八頁），足見被告辛○○辯稱欲在明誠路與民利街口向
    丙○○○討債云云，並非真實。再者，倘被告辛○○等人果係為逼迫丙○○○償
    還欠款，則對已年逾五旬之家庭主婦丙○○○而言，以言詞稍加恫嚇應可達到效
    果，又何需準備絲襪、帽子、手套、膠帶、小刀等工具對付？況證人壬○○並未
    要求被告戊○○向丙○○○催討債務，亦經壬○○證述明確（見本院卷第一二四
    頁），可見被告辛○○於本院中翻異前詞，辯稱係為強押丙○○○討債云云，亦
    無足取。
  (四)綜上所述，被告前開所辯，均不足採信。此外，復有扣案之贓物認領領保管收據
    、懸掛變造之ＵＰ—六八○一號車牌之自小客車照片、車輛失竊查詢認可資料、
    現場照片存卷（見警卷第二五至三四頁、九十一年偵字第二○一六號卷第三四頁
    ），及Ｔ型扳手一支、布質手套二雙、塑膠手套一雙、絲襪二雙、膠帶一捲、帽
    子三頂及小刀一把扣案可資佐證。本案事證明確，被告辛○○之犯行均堪認定。
二、按攜帶兇器竊盜罪之所謂兇器，其種類並無限制，凡客觀上足以對人之生命、身
    體、安全構成威脅，具有危險性之兇器均屬之。查被告辛○○與戊○○持以行竊
    所用之Ｔ型扳手一支，係前端磨平、尖銳之金屬製品，有上開Ｔ型扳手照片一張
    在卷足稽（見九十一年偵字第二○一六號卷第五四頁），則該Ｔ型扳手客觀上顯
    具有危險性，足以傷害人之生命、身體，自屬兇器無疑。是核被告辛○○與被告
    戊○○共同持上開扳手竊取告訴人庚○○及乙○○所有之前開車輛之所為，係犯
    刑法第三百二十一條第一項第三款之攜帶兇器竊盜罪。被告辛○○與戊○○就上
    開犯行間，有犯意之聯絡及行為之分擔，為共同正犯。被告辛○○先後二次竊盜
    犯行，時間緊接，方法相同，觸犯構成要件相同之罪名，顯係基於概括之犯意為
    之，應依連續犯之規定，以一罪論，並加重其刑。又被告辛○○將號碼ＵＰ—六
    三○一號車牌變造為ＵＰ—六八○一後，加以懸掛行使，並與被告戊○○及綽號
    「阿賢」之成年男子共同駕駛上開懸掛前開變造車牌之車輛，前往高雄市○○路
    與民利街交岔路口處預備強盜他人財物之行為，係犯刑法第二百十六條、第二百
    十二條之行使變造特種文書罪及同法第三百二十八條第五項、第一項之預備強盜
    罪。其變造特種文書之行為為行使之高度行為所吸收，不另論罪；公訴人雖未就
    行使變造特種文書罪部分提起公訴，然此部份係屬犯罪事實之擴張，本院自應併
    予審究。再被告辛○○與戊○○及綽號「阿賢」之成年男子間，就行使變造特種
    文書罪與預備強盜罪間，有犯意之聯絡及行為之分擔，為共同正犯。被告辛○○
    與戊○○及「阿賢」係以行使變造特種文書之方法，以達預備強盜之目的，是所
    犯上開二罪間，有方法結果之牽連關係，應以犯罪情節較重之預備強盜罪論處。
    又被告辛○○所犯上開加重竊盜與預備強盜罪間，犯意個別，行為互殊，應分論
    並罰。公訴人雖認被告所犯加重竊盜罪與變造特種文書罪及預備強盜罪間有裁判
    上一罪之牽連關係，然被告辛○○與戊○○竊車之目的係為出售圖利，並非為預
    備強盜之情，業經辛○○於警訊中供述甚詳，顯見其所犯加重竊盜罪與變造特種
    文書及預備強盜二罪間，犯意各別，是公訴人認係牽連犯，尚有未洽，附此敘明
    。又被告辛○○前有殺人未遂，竊盜等前科，其中於八十二年間因違反肅清煙毒
    條例案件，經本院以八十二年度訴緝字第三一七號判處有期徒刑四年六月，褫奪
    公權三年確定，並於八十七年二月十日縮短刑期假釋出獄，因假釋期滿未經撤銷
    ，視為執行完畢，有臺灣高等法院被告全國前案紀錄表暨臺灣高雄地方法院檢察
    署被告前案查註記錄表附卷可稽，其於有期徒刑執行完畢後，五年以內再犯本件
    有期徒刑以上之罪，為累犯，應依刑法第四十七條之規定加重其刑，且其所犯加
    重竊盜罪部分，應依法遞加之。爰審酌被告素行不佳，有上開前案紀錄表可參，
    茲又攜帶兇器竊盜竊取他人車輛及預備強盜他人財物，惡性非輕，及其犯後否認
    犯行，毫無悔意等一切情狀，各量處如主文所示之刑，並定其應執行刑。至扣案
    Ｔ型扳手一支係戊○○所有供被告辛○○與戊○○共同竊取上開車輛及與綽號「
    阿賢」共同預備強盜所用之物，扣案之膠帶一捲、絲襪二雙、布質手套二雙、塑
    膠手套一雙、帽子三頂及小刀一把均係「阿賢」所有，供被告辛○○、戊○○及
    「阿賢」共同預備強盜所用之物，業經被告辛○○陳明在卷，依刑法第三十八條
    第一項第二款之規定，予以宣告沒收。
貳、無罪及公訴不受理部分：
一、公訴意旨略以：被告辛○○與戊○○及綽號「阿賢」之成年男子，於九十年十二
    月十六日晚上八時五十分許，共同駕駛上開懸掛變造ＵＰ─六八○一號車牌之車
    輛，在高雄市○○區○○街與明誠路交岔路口附近，預備強盜位在民利街一號之
    「謝內兒科」診所時，適因警員甲○○與癸○○駕駛車牌號碼ＹＭ─三六四八號
    警車行經該處，因攔停違規行駛之計程車而停在渠等左前方，被告辛○○等三人
    見狀急欲逃離現場，均明知甲○○及癸○○為依法執行之公務員，且其前後方均
    停有車輛，竟基於毀損及妨害公務之犯意，由被告戊○○駕車前後衝撞己○○所
    有車牌號碼ＹＪ─○四三五號小貨車及上開警車，使上開自小貨車右前車門凹陷
    及警車之右後方嚴重受損（警車毀損部分，未經告訴，詳後述），嗣經甲○○警
    員對空鳴槍後方順利逮捕被告辛○○與戊○○二人，因認被告辛○○所為涉犯刑
    法第一百三十五條第一項之妨害公務罪及同法第三百五十四條之毀損罪嫌。
二、按犯罪事實應依證據認定之，無證據不得認定犯罪事實，刑事訴訟法第一百五十
    四條第二項定有明文。又所謂認定犯罪事實之證據，係指足以認定被告確有犯罪
    行為之積極證據而言，如未能發現相當證據或證據不足以證明，自不能以推測或
    擬制之方法，以為裁判基礎；而認定不利於被告之事實，須依積極證據，苟積極
    證據不足為不利被告之認定時，即應為有利於被告之認定，更不必有何有利之證
    據，最高法院二十九年上字第三一０五號、三十年上字第八一六號、四十年台上
    字第八六號分別著有判例。
三、公訴人認被告涉有妨害公務及毀損之犯行，係以被告辛○○之自白，告訴人己○○之指訴、證人甲○○警員之證詞，上開小貨車及警車之毀損照片、車損估價單
    及道路交通事故調查報告表在卷等情，為主要論據。訊據被告辛○○固對於被告
    戊○○於右揭時間駕駛上開車牌號碼ＵＰ─六三○一號車輛搭載伊與「阿賢」停
    在上開交岔路口處，且被告戊○○見警車停下時，急欲離開現場，而駕車前後衝
    撞上開小貨車及警車之事實坦認不諱，惟堅詞否認有有何妨害公務及毀損之犯行
    ，辯稱：當時係由戊○○開車，伊坐在右前座，「阿賢」坐在後座，因戊○○是
    通緝犯，恐被警察查獲，一見警車停下來，就馬上倒車後退，然後又往前衝撞警
    車，伊根本不知道戊○○會這樣做，也未叫戊○○衝撞小貨車及警車，後來戊○○駕駛的車輛熄火停下來，警察叫伊三人下車，伊立刻下車也未反抗等語。
四、經查，證人甲○○、癸○○警員於右揭時、地下車準備盤查違規之計程車時，因
    被告戊○○急速倒車而引起甲○○警員注意，經甲○○警員發現駕駛人戊○○與
    分坐在右前座及後座之被告辛○○及「阿賢」均著手套，認其形跡可疑，乃命其
    下車接受盤查，被告戊○○竟駕車前後衝撞上開小貨車及警車，惟被告戊○○為
    此行為前後，被告戊○○與被告辛○○及「阿賢」均未發一語，且未見渠等有商
    量之情形，待甲○○警員拔槍命渠三人下車時，被告辛○○亦未做任何反抗或有
    何施強暴、脅迫之行為等情，業經證人甲○○於調查中證述甚詳（見本院卷第九
    四、一六九、一七○頁），核與證人癸○○警員於本院調查中證稱：伊聽到甲○○叫不要動，就與甲○○拔槍叫渠三人下來，甲○○負責控制辛○○等語（見本
    院卷九二頁），大致相符，顯見被告辛○○在警員甲○○臨時欲對渠三人臨檢，
    命渠三人下車之時，並未親自開車或與被告戊○○謀議由戊○○以駕車衝撞小貨
    車及警車之強暴方式或以其他強暴、脅迫之方式，妨害警員執行公務或毀損告訴
    人己○○所有之上開小貨車。是以，右揭駕車衝撞告訴人己○○所有之上開自小
    貨車之毀損及妨害公務之行為人既是被告戊○○，而非被告辛○○，自難僅因被
    告辛○○當時亦坐在車內，即認其就上開犯行與被告戊○○或「阿賢」間，有犯
    意之聯絡及行為之分擔。此外，復查無其他證據足以證明被告辛○○有毀損告訴
    人己○○所有之上開自小貨車及對於公務員依法執行職務時施強暴之犯行，既不
    能證明被告犯罪，依上開規定自應為被告辛○○無罪判決之諭知。
五、末按刑法第三百五十四條之毀損罪，依同法第三百五十七條之規定，須告訴乃論
    。經查，車牌號碼ＹＭ─三六四八號警車雖遭被告戊○○開車撞擊，致右後車身
    嚴重受損，然遍查全卷，此部份並未經該車之所有權人或管領權人提出告訴，是
    此毀損部分，未經告訴，檢察官遽行起訴，容有誤會，自應依法為不受理判決之
    諭知。
據上論斷，應刑事訴訟法第二百九十九條第一項前段、第三百零一條，刑法第二十八
條、第五十六條、第三百二十一條第一項第三款、第三百二十八條第五項、第一項、
第二百十六條、第二百十二條、第五十五條、第四十七條、第五十一條第五款、第三
十八條第一項第三款，罰金罰鍰提高準條例第一條前段，判決如主文。
中      華      民      國    九十二    年      九      月    二十四    日
                              臺灣高雄地方法院刑事第十二庭
                                  法  官    廖純卿
右正本證明與原本無異。
如不服本判決，應於判決送達後十日內，向本院提出上訴狀。
                                  書記官    劉企萍
中      華      民      國    九十二    年      九      月    二十六    日
附錄本案論罪科刑法條：
刑法第一百三十五條：
對於公務員依法執行職務時，施強暴脅迫者，處三年以下有期徒刑、拘役
或三百元以下罰金。
刑法第三百二十一條：
犯竊盜罪而有左列情形之一者，處六月以上五年以下有期徒刑：
一  於夜間侵入住宅或有人居住之建築物、船艦，或隱匿其內而犯之者。
二  毀越門扇、牆垣或其他安全設備而犯之者。
三  攜帶兇器而犯之者。
四  結夥三人以上而犯之者。
五  乘火災、水災或其他災害之際而犯之者。
六  在車站或埠頭而犯之者。
前項之未遂罰之。
刑法第二百一十六條
行使第二百十條至第二百十五條之文書者，依偽造、變造文書或登載不實
事項或使登載不實事項之規定處斷。
刑法第二百一十二條
偽造、變造護照、旅券、免許證、特許證及關於品行、能力服務或其他相
類之證書、介紹書，足以生損害於公眾或他人者，處一年以下有期徒刑、
拘役或三百元以下罰金。
刑法第三百二十八條
意圖為自己或第三人不法之所有，以強暴、脅迫、藥劑、催眠術或他法，
至使不能抗拒，而取他人之物或使其交付者，為強盜罪，處五年以上有期
徒刑。
以前項方法得財產上不法之利益或使第三人得之者，亦同。
犯強盜罪因而致人於死者，處死刑、無期徒刑或十年以上有期徒刑；致重
傷者，處無期徒刑或七年以上有期徒刑。
第一項及第二項之未遂犯罰之。
預備犯強盜罪者，處一年以下有期徒刑、拘役或三千元以下罰金。


司法院資訊處製作；財團法人民間司法改革基金會備份。
